# 应收账款无附追索权出售给银行，划分为哪种金融资产

提问人：houzhenda 时间：2020-03-09 08:05:37
甲企业在销售中通常会给予客户一定期间的信用期。为了盘活存量资产，提高资金使用效率，甲企业与银行签订应收账款无追索权保理总协议，银行向甲企业一次性授信 10 亿元人民币，甲企业可以在需要时随时向银行出售应收账款。历史上甲企业频繁向银行出售应收账款，且出售金额重大，上述出售满足终止确认的规定。本例中，应收账款的业务模式符合“既以收取合同现金流量为目标又以出售该金融资产为目标”，且该应收账款符合本金加利息的合同现金流量特征，因此应当分类为以公允价值计量且其变动计入其他综合收益的金融资产。
不附追索权的应收账款在信用期内出售给银行，因此公司管理这些应收账款的业务模式属于出售金融资产的业务模式。不应将其分类为以摊余成本计量的金融资产，应分类为以公允价值计量且其变动计入当期损益的金融资产。
以上这两种是东奥老师给的答案，是不是存在冲突？

回答人：chenyiwei
如果某类应收账款几乎全部在到期前出售，且出售时满足终止确认条件，则后一种意见（以公允价值计量且其变动计入损益的金融资产）更合理。